【裁判字號】    97,竹簡,745
【裁判日期】    971231
【裁判案由】    返還消費借貸款
【裁判全文】
臺灣新竹地方法院民事簡易判決         97年度竹簡字第745號
原      告  台灣中小企業銀行股份有限公司
法定代理人  丙○○
訴訟代理人  甲○○
被      告  乙○○
上列當事人間返還消費借貸款事件，本院於民國97年12月24日辯
論終結，判決如下：
    主  文
被告應給付原告新臺幣貳拾玖萬陸仟肆佰伍拾玖元，及自民國九
十七年六月二日起至清償日止，按年息百分之四點三一五計算之
利息，暨自民國九十七年七月二日起至清償日止，逾期六個月以
內者，按上開利率百分之十，超過六個月者，按上開利率百分之
二十計算之違約金。
訴訟費用由被告負擔。
本判決得假執行，但被告如以新臺幣貳拾玖萬陸仟肆佰伍拾玖元
為原告預供擔保，得免為假執行。
    事實及理由
一、按訴狀送達後，原告不得將原訴變更或追加他訴，但擴張或
    減縮應受判決事項之聲明者，不在此限，民事訴訟法第255
    條第1項第3款定有明文。查本件原告起訴時原係請求被告應
    自民國97年6月2日起算違約金，嗣於訴訟程序進行中，變更
    請求為被告應自97年7月2日起算違約金，核係屬減縮應受判
    決事項之聲明，自應准許，合先敘明。
二、原告起訴主張：被告於95年6月1日向原告申請卓越圓夢消費
    性貸款，申請金額為新臺幣（下同）400,000元，同時簽立
    卓越圓夢消費性貸款約定書，約定借款期限自95年6月1日起
    至102年6月1日止，並自借款日起，每個月為一期，分84期
    ，按期平均攤還本金及利息。利息則約定第一年按原告二年
    期定儲機動利率加百分之1.25機動計收，第二年起按原告二
    年期定儲機動利率加百分之1.58機動計收，嗣後均隨原告二
    年期定儲機動利率調整而調整之，並自調整日起，按調整後
    之利率計算。倘未依約清償時，借款即視為到期，除應按上
    開方式計付遲延利息，逾期在6個月以內部分，按上開利率
    百分之10，超過6個月部分，按上開利率百分之20計付違約
    金。詎被告自97年6月1日起即未依約繳納，尚欠借款本金
    296,459元未為清償，依兩造所簽訂消費性貸款約定書第10
    條約定，被告業已喪失期限利益，應將所欠帳款一次清償，
    惟屢經催討，被告仍置之不理，為此依兩造間消費性貸款契
    約及消費借貸之法律關係提起本件訴訟，請求被告給付如主
    文第一項所示之金額、利息及違約金等語。
三、被告則辯稱其自97年間起即與原告協商，惟原告不僅未給予
    幫助，竟不斷派人催討及提起訴訟，令被告無所適從。又被
    告業已向最大債權銀行（即元大商業銀行股份有限公司）進
    行前置協商，希望能讓被告有重生之機會等語，並聲明：原
    告之訴駁回；如受不利益判決，願供擔保，請准宣告免為假
    執行。
四、本院之判斷：
(一)、原告主張被告向其借貸而未依約清償之前開事實，業據其提
    出與所述相符之卓越圓夢消費性貸款約定書、電腦連線作業
    查詢單、放款利率歷史資料表各乙份為證，且被告亦未對此
    爭執，堪信為真。至被告雖辯稱其已向最大債權銀行進行前
    置協商，惟被告目前既未與最大債權銀行達成協商共識，顯
    然尚未發生消費者債務清理條例所定之法律效果，被告單純
    聲請協商之舉措，尚不足以解免其就本件應負之清償之責。
    況兩造在本件言詞辯論終結前，亦未達成和解，則兩造仍應
    受原來所訂立上開契約內容之拘束，債務協商之聲請並無礙
    於本案訴訟之請求，是被告之上開抗辯，自難憑採。
(二)、從而，原告依兩造間消費性貸款契約及消費借貸之法律關係
    ，訴請被告給付如主文第一項所示之金額、利息及違約金，
    即無不合，應予准許。
五、本件係依民事訴訟法第427條第1項規定適用簡易訴訟程序，
    並為被告敗訴之判決，依同法第389條第1項第3款規定，應
    依職權宣告假執行，而被告聲明願供擔保，請准宣告免為假
    執行，經核與法律規定相符，爰酌定相當金額宣告之。
六、訴訟費用之負擔：民事訴訟法第78條。
中    華    民    國    97    年    12    月    31    日
                  新竹簡易庭    法  官  黃珮禎
以上正本係照原本做成。
如對本判決上訴，須於判決送達後20日內向本院提出上訴狀。
                                書記官  江靜玲
中    華    民    國    97    年    12    月    31    日


司法院資訊處製作；財團法人民間司法改革基金會備份。
